臺灣臺北地方法院刑事判決　　　　　　　　100年度易字第1號
公　訴　人　臺灣臺北地方法院檢察署檢察官
被　　　告　王君澤
上列被告因傷害案件，經檢察官提起公訴（99年度偵字第25910
號），本院判決如下：
    主  文
王君澤傷害人之身體，處拘役伍拾伍日，如易科罰金，以新臺幣
壹仟元折算壹日。
    事  實
一、王君澤於民國99年8月3日10時38分許，駕駛車牌號碼507-B9
    號營業小客車，行經臺北市○○區○○路1段87巷8號前，適
    曾智煌駕駛車牌號碼899-A5號營業小客車載運客人自對向駛
    來，因該巷道狹窄無法同時通過，曾智煌下車請王君澤倒車
    暫停路旁空位，讓其先行通過，但王君澤不從，其竟基於傷
    害之犯意，先倒車後再往前直衝，撞擊曾智煌所駕駛之上開
    車輛，致該車及停放於路旁之車牌號碼DR-3796號、DJ-2858
    等車輛受損（毀損部分未據告訴），及站於車旁之曾智煌因
    而受有雙下肢挫傷之傷害後，即駕車逃離現場。
二、案經曾智煌訴由臺北市政府警察局信義分局報告臺灣臺北地
    方法院檢察署檢察官偵查起訴。
    理  由
壹、證據能力事項:
    按被告以外之人於審判外之陳述，雖不符刑事訴訟法第159
    條之1至第159條之4之規定，而經當事人於審判程序同意作
    為證據，法院審酌該言詞陳述或書面陳述作成時之情況，認
    為適當者，亦得為證據；當事人、代理人或辯護人於法院調
    查證據時，知有刑事訴訟法第159條第1項不得為證據之情形
    ，而未於言詞辯論終結前聲明異議者，視為有前項之同意，
    刑事訴訟法第159條之1、第159條之5第1項、第2項分別定有
    明文。經查，本判決下列所引用之被告以外之人於審判外之
    陳述，檢察官、被告於本院言詞辯論終結前均未聲明異議，
    本院審酌上開證據資料並無證明力明顯過低之瑕疵，認以之
    作為證據應屬適當，故揆諸前開規定，認前揭證據資料有證
    據能力，合先敘明。
貳、實體事項:
一、訊據被告王君澤固坦承曾於99年8月3日上午駕駛車牌號碼50
    7-B9號營業小客車自基隆南下，經過台北市區等情不諱，並
    於本院最後審理時表示要認罪，惟其仍辯稱:我都忘記了，
    我不認識告訴人，不記得曾與人發生糾紛，我當天早上在基
    隆有發生另一個案子，不可能在告訴人所述時間，與告訴人
    發生車禍，告訴人可能記錯云云。惟查:
  (一)上揭犯罪事實，業據證人即告訴人曾煌智於警詢及偵查中指
    陳:我開車載乘客杜雅萍至上開地點時，507-B9計程車東往
    西行駛而來，因巷道有效道路狹小無法會車，我下車協調對
    方將車移至路旁空位，該駕駛不理會，便先倒車後再衝撞我
    車，致我車碰撞路邊停車DR-3796號、DJ-2858等車輛車身，
    我走向路邊，該車再衝撞我，我因痛喊叫，乘客報警，該車
    便向往東倒車逃逸等語（參偵卷第21、44頁），及證人杜雅
    萍於警詢時作證:我搭乘899-A5號計程車沿基隆路1段87巷西
    往東行駛至8號前，對向有一輛507-B9號計程車駛來，因該
    巷路幅狹小，且兩側停放車輛，無法會車通過，我搭乘之計
    程車駕駛下車請該車倒車，但該車駕駛破口大罵後，突然開
    車往前衝撞我搭乘的計程車，致我搭乘的計程車倒退卡在路
    旁所停放的車輛，車輛停住後，該司機又探頭說他是瘋子，
    他敢再撞一次，我立刻拿起電話報警。我這輛計程車司機跑
    到車旁查看我有無受傷，未料該車程車又開車撞899-A5號計
    程車司機後，立即倒車逃逸等語在卷（參偵卷第22-23頁）
    ，並有告訴人所提出之臺北市立聯合醫院忠孝院區於99年8
    月5日所出具之驗傷診斷書，及警方據報至現場所繪製之現
    場圖、道路交通事故補充資料表、交通事故調查報告表、現
    場照片8張、車輛詳細資料報表（記載車主為王君澤）、駕
    駛人資料查詢（參偵卷第9、14-15、19-20、24-30頁），及
    本院依職權調取被告當日所使用之0000000000號行動電話雙
    向通聯紀錄等資料在卷可稽（參本院卷第75-77頁）。而依
    上開通聯紀錄顯示，被告當天從凌晨2時48分許至9時36分許
    ，其手機收、發話之基地台位置均在基隆地區，但其從當日
    9時44分許即已移至新北市汐止區，隨即於9時52分許移至臺
    北市內湖、南港區，於當日10時40分時曾進入松山區，之後
    於11時31分至新北市三重區○○○○路至桃園。換言之，證
    人二人所證述遭被告駕車衝撞之時間，被告當時確實人在臺
    北市區。參之被告亦坦承於99年8月3日當天確曾駕駛上開營
    業小客車經過臺北市區，足認證人曾智煌、杜雅萍之前開證
    詞，均非子虛，可以採信。
  (二)被告雖執上詞置辯，惟查，被告於99年8月3日上午時，確曾
    在基隆與其弟發生衝突，持刀砍傷其弟，並取走其弟之持款
    卡（案經臺灣基隆地方法院以99年度訴字第679號判決確定
    ），此有本院依職權調取之臺灣基隆地方法院檢察署99年度
    偵字第3773號起訴書，及向基隆市警察局第一分局調取之相
    關調查筆錄、搜索扣押筆錄、被告弟弟受傷照片、被告當天
    駕駛之車輛照片、被告弟弟所失卻之提款卡及手機照片、存
    摺資料、驗傷診斷書，及本院依職權向臺灣基隆地方法院函
    調之相關筆錄等在卷可參（參本院卷第20-21、24-64、80-1
    27頁），是被告辯稱:其當天上午在基隆與他人有另一個案
    子等語，確屬事實。惟承前所述，依本院所調得之被告當天
    所使用之0000000000號行動電話雙向通聯紀錄顯示，被告當
    日於9時44分許即已由基隆移至新北市汐止區，顯見被告於
    當日上午在基隆與弟弟發生衝突之時間應係在當日上午9時
    44分許之前，且其與弟弟發生衝突後，即於9時52分許已進
    入臺北市區，足認被告辯稱:我當天早上在基隆有發生另一
    個案子，不可能在告訴人所述時間，與告訴人發生車禍，告
    訴人可能記錯云云，即無可採。
  (三)綜合上述，本件被告之犯行，事證明確，洵堪認定，應依法
    論科。
二、核被告王君澤所為，係犯刑法第277條第1項之傷害罪。爰審
    酌被告僅因一時的會車問題，即駕車衝撞告訴人之犯罪動機
    、目的、手段、告訴人所受傷勢不重，且已當庭表明其所受
    傷害部分，不請求賠償之意見，以及被告犯罪後於本院最後
    詢問時亦表示認罪之意思等一切情狀，量處如主文所示之刑
    ，並諭知易科罰金之折算標準。
據上論斷，應依刑事訴訟法第284條之1、第299條第1項前段，刑
法第277條第1項、第41條第1項前段，刑法施行法第1條之1，判
決如主文。
本案經檢察官劉俊良到庭執行職務。
中    華    民    國   100    年    6     月    24    日
                  刑事第二十庭  法  官  李桂英
以上正本證明與原本無異。
如不服本判決應於收受送達後10日內向本院提出上訴書狀，並應
敘述具體理由；其未敘述上訴理由者，應於上訴期間屆滿後20日
內向本院補提理由書（均須按他造當事人之人數附繕）「切勿逕
送上級法院」。
                                書記官  黃勤涵
中    華    民    國   100    年    6     月    24    日
附錄本案論罪科刑法條全文:
刑法第277條第1項:
傷害人之身體或健康者，處 3 年以下有期徒刑、拘役或 1 千元
以下罰金。